【裁判字號】    98,重訴,131
【裁判日期】    990312
【裁判案由】    損害賠償等
【裁判全文】
臺灣彰化地方法院民事判決  98年度重訴字第131號
原      告  台灣月島股份有限公司
法定代理人  甲○○○
訴訟代理人  曾信嘉律師
複代理人    乙○○
被      告  世界生物能源股份有限公司
法定代理人  丙○○（即世界生物能源股份有限公司臨時管理人）
上列當事人間請求損害賠償等事件，本院於民國99年02月26日言
詞辯論終結，判決如下：
    主      文
被告世界生物能源股份有限公司應給付原告新台幣貳仟伍佰參拾
伍萬伍千貳佰壹拾肆元及自民國九十八年十月二十四日起，至清
償日止，按年息百分之五計算之利息。
訴訟費用（除減縮部分外）新台幣貳拾參萬伍仟壹佰陸拾捌元由
被告負擔。
本判決於原告以新台幣捌佰肆拾伍萬貳仟元供擔保後，得假執行
。
    事實及理由
甲、程序方面：
一、本件原告台灣月島股份有限公司之法定代理人於起訴時原為
    森島進，嗣於訴訟中變更為甲○○○，而甲○○○於98年11
    月13日聲明承受訴訟，經核並無不合，應予准許。
二、被告公司之董事長原為張榮興，惟公司之全體董事已於98年
    7月底前陸續請辭,僅有監察人陳錫南在職，被告公司既無董
    事，董事會即無法運作，因被告公司迄未依規定產生代理人
    ，被告公司之股東盈泰科技股份有限公司乃依公司法第 208
    條之1第1項前段規定，聲請選任臨時管理人，嗣經本院於98
    年10月13日以98年度司字第51號民事裁定選任丙○○為被告
    公司之臨時管理人，該裁定於98年11月02日確定，並由經濟
    部登記在案，此經本院依職權調取本院98年度司字第51號聲
    請選任臨時管理人事件卷宗核閱無訛。本件原告於起訴狀上
    將被告公司之法定代理人記載為張榮興，嗣於98年12月11日
    言詞辯論期日當庭更正被告公司之法定代理人為丙○○，於
    法亦無不合，應准許之。
三、次按訴狀送達後，原告不得將原訴變更或追加他訴。但有下
    列各款情形之一者，不在此限：(一)被告同意者。(二)請求之基
    礎事實同一者。(三)擴張或減縮應受判決事項之聲明者。…(七)
    (七)不甚礙被告之防禦及訴訟之終結者。被告於訴之變更或
    追加無異議，而為本案之言詞辯論者，視為同意變更或追加
    。民事訴訟法第 255條第1項第1、2、3、7款、第2項分別定
    有明文。本件原告於起訴時請求被告給付新台幣（下同）26
    ,216,400元及自起訴狀繕本送達之翌日起至清償日止，按年
    息百分之五計算之利息，嗣於98年12月18日言詞辯論期日以
    言詞減縮為請求被告給付25,355,214元及自起訴狀繕本送達
    之翌日起至清償日止，按年息百分之五計算之利息，核其情
    形與上揭法條規定相符，應予准許。
乙、實體方面：
一、原告起訴主張：
  (一)本件原告係向被告請求採購計畫編號EC961010契約之尾款及
    第三人讓與原告之債權，為訴之客觀合併，合先敘明。
  (二)民法第294條規定：「債權人得將債權讓與於第三人。」，
    又同法第 297條規定：「債權之讓與，非經讓與人或受讓人
    通知債務人，對於債務人不生效力。」，今原告與訴外人豐
    映科技股份有限公司（以下簡稱豐映公司）於98年09月02日
    簽立債權讓與契約書，並於98年09月11日委由曾信嘉律師發
    函通知被告，依法訴外人豐映公司對被告之債權已讓與原告
    ，因此，原告就訴外人豐映公司所讓與之債權額得向被告請
    求。
  (三)訴外人豐映公司與被告簽訂「彰濱生質柴油廠生產製造系統
    統包興建工程契約」（下稱統包契約），對被告有工程給付
    款債權43,343,848元， 及替被告代墊款項之債權1,716,900
    元，兩者合計60,512,848元。債權讓與契約書中誤將訴外人
    豐映公司負責人劉淑鳳代墊之款項 4,231,000元合併計入訴
    外人豐映公司之債權，故扣除訴外人豐映公司負責人劉淑鳳
    代墊款部份，訴外人豐映公司對被告之債權共計56,281,848
    元【計算式：43,343,848元＋12,938,000元＝56,281,848元
    】，而債權讓與契約書中訴外人豐映公司將其中25,095,000
    元之債權轉讓與原告，故依法被告應給付原告25,095,000元
    。
  (四)訴外人豐映公司對被告之工程給付款債權，係以統包契約修
    正付款辦法按工程進度給付工程款，訴外人豐映公司與被告
    於97年09月22日曾協同進行第十次工程之估驗，依該次估驗
    結果，訴外人豐映公司得對被告請款7,875,534元， 又訴外
    人豐映公司與被告曾於98年03月30日為協商會議，會議中因
    訴外人豐映公司之機器設備均已到場定位安裝，故被告同意
    再支付到場機器設備應付款總契約款20%之90%，亦即請領機
    器設備款項契約之總價之88%， 而查此款項依被告彰濱世生
    字第98051401號函為36,411,898元，又被告依彰濱世生字第
    97123001號函表示被告與訴外人豐映公司第十次估驗應扣除
    397,114元，以及其中546,470元為以債作股亦已清償，故訴
    外人豐映公司對被告之工程給付款債權共計43,343,848元【
    計算式：7,875,534元＋36,411,898元－397,114元－546,47
    0元＝43,343,848元】。
  (五)又被告於96年11月01日發行採購計畫編號EC961010契約予原
    告，透過原告購買四台日本齋藤公司原產之ADS-1001PS遠心
    分離機，自97年03月20日原告已完成交貨，並先後提出驗收
    報告、送貨單、統一發票與保固金額本票，完成上述契約申
    請尾款之條件，被告應支付尾款1,121,400元， 然該採購計
    畫編號EC961010契約總價為10,680,000 (未稅)， 若加記營
    業稅5%則總價為11,214,000元，今原告起訴狀係主張被告尚
    未給予尾款10%即1,121,400元，而被告主張已付訖3,364,20
    0元及6,728,400元，該二筆付款金額僅為新台幣10,092,600
    元，與該採購計畫編號EC961010契約含稅總額1,121,4000元
    之差額恰為1,121,400元與原告所主張相符， 顯見原告對被
    告之債權存在無誤。惟兩造均同意該價款應扣除關稅退款86
    1,186元，就該部份價金之請求金額縮減為260,214元。並聲
    明：(1)被告應給付原告25,355,214元，及自起訴狀繕本送達
    之翌日起至清償日止，按年息百分之五計算之利息。(2)訴訟
    費用由被告負擔。(3)原告願供擔保，請准宣告假執行。
  (六)對被告之答辯所為之陳述：
    1.訴外人豐映公司對被告之工程給付款之債權確屬存在，本
      件債權讓與有效：
    (1)被告雖以訴外人豐映公司未依統包契約第四項及第十六項
      (3)履行，並以新聞之報導主張其仍未能生產出任何一滴油
      ，而認訴外人豐映公司不得向被告請領款項，更須賠償違
      約款項，然查新聞之報導常遭誇大非屬真相，又僅係記者
      片面觀察耳聞矣，並不足以為證據。且訴外人豐映公司係
      依與被告合意之修正付款辦法，依工程之進度請款，並非
      為工程全數完工方能請款，故工程是否完工至得以產油，
      與訴外人豐映公司對被告是否有債權存在無關。
    (2)訴外人豐映公司對被告債權數額，應視訴外人豐映公司與
      被告之協議，今訴外人豐映公司與被告係依修正付款辦法
      ，依工程之進度請款，經查工程之進度有訴外人豐映公司
      與被告協同估驗工程暨設備及訴外人豐映公司與被告之協
      商得證，兼以被告於函件中亦承認債權之存在，況協商會
      議上亦見有被告臨時管理人丙○○先生之簽名，顯其亦知
      情並同意該協議，又工程暨設備估驗請款單上亦有被告公
      司之發票章，顯被告對工程暨設備估驗請款單亦無異議，
      再者原告係受讓訴外人豐映公司對被告之工程款及代墊款
      中之新台幣25,095,000元，今墊款部份暨有被告簽立之借
      據為憑，而工程款部分則有工程暨設備估驗請款單、協商
      會議紀錄、及被告信函等為憑，顯亦有據，據此訴外人豐
      映公司對被告之債權確屬存在無誤。
    (3)訴外人豐映公司並未溢領工程款項：歷次請款單是否有溢
      領，應以累計請款為準，查第七次請款單上之累計請款金
      額為154,219,235元， 而第八次請款單之累計請款金額為
      154,174,899元，與前次有44,336元之落差， 該落差係因
      被告於97年06月26日退回44,336元所致，據此訴外人豐映
      公司僅係估驗進度參考之%處有誤寫誤算之事，並未有溢
      額請款之情。
    (4)98年03月30日之協商會議紀錄並無無效或得撤銷之情:
      按公司法第 223條僅規定董事為自己或他人與公司為買賣
      、借貸或其他法律行為時，由監察人為公司之代表。然現
      訴外人豐映公司與被告間之交易及協商會議，非屬上條規
      定之對象，故訴外人豐映公司之董事長劉淑鳳雖與被告當
      時之董事長張榮興為夫妻關係，然其係分別代表二公司，
      其代表二公司間之交易及協商會議顯無無效或得撤銷之情
      。訴外人豐映公司與被告之會議結論為機器設備均已到場
      定位安裝，並且同意訴外人豐映公司得請領機器設備款項
      契約之總價至88%， 今該協商會議並無任何無效或得撤銷
      之情，故訴外人豐映公司自得請款至契約總價之88%。
    (5)被告亦自承訴外人豐映公司僅收到現金 198,674,899元，
      而關於支付命令僅係法院之督促程序，訴外人豐映公司並
      未因此收取任何金錢；而今依約速外人豐映公司得請領至
      全部契約總價之88%，查契約總價為272,000,000（未稅）
      元，如加計營業稅則總價應為285,600,000元， 依協商會
      議訴外人豐映公司得請領至總價之88%， 故訴外人豐映公
      司得向被告請款至251,328,000元， 而訴外人豐映公司現
      已開立發票向被告請款之金額為242,018,747元， 而依被
      告所提附件亦自陳已付之金額為198,674,899元， 故顯然
      被告尚有43,343,848元尚未支付。
    (6)本案係訴外人豐映公司將其對被告之債權轉讓予原告，故
      原告據以提起本訴，而被告指稱其給付訴外人豐映公司之
      款項係約定專款專用等，而認訴外人豐映公司對原告有違
      約詐欺之情，然被告所指稱之情事與其積欠訴外人豐映公
      司債務及訴外人豐映公司轉讓債權予原告之事顯然無涉。
      訴外人豐映公司為被告墊付12,938,000元之債權，被告迄
      今未付亦未曾爭執，與未給付之工程款43,343,848元，共
      計56,281,848元。訴外人豐映公司將其中之25,095,000元
      讓予原告，因此原告自得向被告請求該款無誤。
二、被告之抗辯：
  (一)訴外人豐映公司對被告並無債權存在，訴外人豐映公司轉讓
    原告之債權無效，說明如下：
  1.訴外人豐映公司為統包契約之生產設備統包商，系爭契約於
    第四項(2)中之已明述「於簽約後七十五日曆天內完成l00kg/
    hr模型示範研究設備」。
  2.系爭契約第十六項之(3)已明述『乙方應於簽約後七十五日
    曆天完成每小時產量100公升之模組化先導型生物柴油生產
    實驗設備，經測試運轉確認性能後,甲方應支付乙方新台幣
    壹仟萬元作為第二期進度款，然豐映公司至目前為止，仍未
    完成第一期工程，被告至目前為止，根本無法生產出任何一
    滴油，此有全國各報紙相關報導為證，依統包合約之規定，
    訴外人豐映公司已違反合約，無法向被告公司請領任何款項
    ，更須賠償違約款項。
  3.因被告公司前任董事長兼總經理張榮興為訴外人豐映公司董
    長劉淑鳳之配偶,張榮興為圖利其關係人劉淑鳳,故至目前為
    止，訴外人豐映公司已向被告公司領走 206,003,963元，已
    嚴重違反背信圖利罪，被告公司對張榮興及訴外人豐映公司
    劉淑鳳已提告訴，目前司法偵辦中，此有台北市調查局扣押
    物品收據證明書為證。
  4.復按系爭契約修正付款方法第六項及第七項之付款方式，為
    「支付該期工程估驗計價款項50％之金額」「各項設備全部
    運抵工地並完成系統組裝、配管、配線工程後，撥付設備完
    工款累計為契約總價之90％」，訴外人豐映公司之「工程暨
    設備估驗請款單」共11期之估驗請款資料亦明確標示「請領
    本期估驗金額之50％（含稅）」， 惟訴外人豐映公司自第8
    期起，故意寫錯向被告詐領工程款項，被告公司前董事長張
    榮興為圖利其配偶劉淑鳳而故意忽略，任由訴外人豐映公司
    請款並撥付款項，至目前為止，訴外人豐映公司向被告請領
    242,063,083元（現金為198,674,899元，支付命令為43,343
    ,848元），統包工程至目前為止並未完成，經專家確認訴外
    人豐映公司之生產設備統包工程僅完成約50％，依約僅能請
    領工程驗估款項之50％，金額為7,140萬元（計算式：00000
    0000×50％×50％），溢領工程款已達171,102,132 元，此
    舉已違反刑法背信及詐欺罪，被告已提出刑事告訴，訴外人
    豐映公司應退回此溢領款項。故訴外人豐映公司對被告並無
    任何債權存在。訴外人豐映公司轉讓原告之債權，為不實債
    權，應屬偽造不實之無效文件。
  5.訴外人豐映公司對原告違約詐欺：訴外人豐映公司於96年12
    月10日及96年12月14日，已自被告領走訴外人豐映公司應付
    原告之離心機費用共2,856萬元。 該款項豐映公司於統保契
    約中已註明「專款專用」，然訴外人豐映公司僅支付原告30
    %之頭期款，金額為1,050萬，兩者差距1,806萬元。 訴外人
    豐映公司於97年1月8日第1期之估驗請款資料中， 即向被告
    領走所有離心機款項金額共39,329,136元，與訴外人豐映公
    司向原告之訂購總價金額差距4,329,136元。 原告之離心機
    到台灣港口日期為97年07月22日，訴外人豐映公司卻向被告
    謊報離心機設備已到廠，並於97年1月8日請款完畢，兩者差
    距6月14天。 訴外人豐映公司已向被告請領並取得款項，卻
    未依照合約給付原告公司，此行為已嚴重違反刑法背信及詐
    欺罪。
  6.原告所提訴外人豐映公司與被告於98年03月30日之協商會議
    ，此會議之協商內容（同意請領機器設備款項契約之總價之
    88%）嚴重違反原統包契約之合約內容 （請領工程款之50％
    款項），且關係人協商無公司董事或監察人參與會議，亦未
    經公司董事會認同通過，且其他與會人員並無決策權，故此
    協商會議屬張榮興與劉淑鳳夫妻之協商會議，該會議文件無
    效。被告臨時管理人丙○○雖於協商會議上簽名，惟丙○○
    之該簽名並非出於自願，蓋若不簽名將會遭資遣。
  (二)原告對被告契約尾款之債權1,121,400元， 原告已同意被告
    所擬不同採購合約間款項互抵之會計作業，故該款項應扣除
    關稅退款861,186元部份，被告積欠原告款項僅餘260,214元
    。
三、兩造不爭執事項：
  (一)被告與訴外人豐映公司於95年07月27日簽訂「彰濱生質柴油
    廠生產製造系統統包興建工程契約書」，復於96年01月08日
    簽訂「彰濱生質柴油廠生產製造系統統包興建工程契約書產
    能擴增附加條款」（以下稱系爭統包契約）。
  (二)訴外人豐映公司與被告曾於98年03月30日進行協商會議，雙
    方於協商會議曾達成「1.豐映公司承包本公司工程依合約第
    十六條之(4)預付款10%、 第十六條之(5)之第一期工程進度款
    10%及每月每期估驗款請領估驗款50%，共計請領契約總價之
    70%，依合約第十六條之(7) 『‧‧‧待完成系組裝、配管、
    配線工程後‧‧‧請領契約總價之90%』， 因本公司應付豐
    映公司工程款延宕，豐映公司之機器設備均已到場定位安裝
    ，故被告同意再支付到場機器設備應付款總契約款20%之90%
    ，亦即請領機器設備款項契約之總價之88%。2.‧‧‧」 之
    協議內容。
  (三)訴外人豐映公司為被告墊付12,938,000元之債權。
  (四)被告於96年11月01日發行採購計畫編號EC961010契約予原告
    ，透過原告購買四台日本齋藤公司原產之ADS-1001PS遠心分
    離機，自97年03月20日原告已完成交貨，並先後提出驗收報
    告、送貨單、統一發票與保固金額本票，完成上述契約申請
    尾款之條件，原告依該契約得對被告請求之尾款債權為1,12
    1,400元，惟經兩造同意以關稅退款861,186元抵銷後，原告
    就該部分之請求金額縮減為260,214元。
四、兩造爭執之事項：
  (一)訴外人豐映公司對被告之統包契約工程款債權是否存在？
  (二)訴外人豐映公司將其對被告之統包契約工程款及墊付款債權
    之其中25,095,000元轉讓與原告，該轉讓債權是否有效？
五、法院之判斷：
  (一)按債權讓與，債務人於受通知時所得對抗讓與人之事由，皆
    得以之對抗受讓人，民法第299條第1項定有明文。所謂得對
    抗之事由，不以狹義之抗辯權為限，而應廣泛包括，凡足以
    阻止或排斥債權之成立、存續或行使之事由在內，蓋債權之
    讓與，在債務人既不得拒絕，自不宜因債權讓與之結果，而
    使債務人陷於不利之地位（最高法院52年台上字第1085號判
    例意旨參照），又上開條項固規定債務人於受通知時所得對
    抗讓與人之事由，皆得以之對抗受讓人。惟尚非得據此為反
    面解釋謂凡於債務人受通知後所得對抗讓與人之事由皆不得
    以之對抗受讓人。蓋債權之讓與，僅變更債之主體，於債之
    同一性不生影響。
  (二)本件原告主張其自訴外人豐映公司受讓上開訴外人豐映公司
    對被告之統包契約工程款債權之其中25,095,000元，並已將
    債權讓與之事實通知被告， 而請求被告給付系爭工程款25,
    095,000元，被告就債權讓與之通知部分未予爭執， 惟以其
    得對抗讓與人訴外人豐映公司之上開事由對抗原告，揆諸首
    揭說明，被告固非不得以上開事由對抗原告，然查：被告雖
    抗辯其前董事長兼總經理張榮興涉嫌掏空公司圖利其配偶劉
    淑鳳即訴外人豐映公司之董事長，而與訴外人豐映公司簽訂
    系爭統包契約，工程未完成即容許訴外人豐映公司提領工程
    款，嚴重違反背信罪、侵占罪已提起刑事訴訟等語，惟縱使
    張榮興之背信、侵占罪名成立，亦不影響系爭統包契約之有
    效成立，蓋張榮興於訂約時既為被告公司之董事長，依公司
    法第208條第3項規定，其對外代表公司，則其代表被告公司
    對外與其他公司所成立之契約難謂無效。被告所稱背信、侵
    占、利益輸送等事項均屬張榮興與被告公司間之內部關係，
    並不影響張榮興之對外代表權，若被告因此受有損害，亦僅
    屬被告得否向其代表人張榮興請求損害賠償之問題，尚不得
    據此抗辯系爭統包契約不成立而謂債權轉讓無效，是被告該
    部分之抗辯，顯不足採。
  (三)次按所謂工程估驗款，係指按工程完成之數量、進度付款之
    方式，施工期間，承包商得定期以書面申請估驗計價，經業
    主核實後付給該期內完成工程數量之一定比例金額，其餘則
    為保留款。究其目的，無非係對於承包商財務上之融資。蓋
    公共工程承攬契約，一般規模均甚龐大，牽涉鉅額交易金額
    ，冗長之施工期間，若定作人於承攬人完成全部工程後始給
    付報酬，則承攬人之財務負擔勢將十分沉重，容易產生違約
    事項；然若定作人於工程進行期間即全部付款，定作人又須
    負擔承攬人將來不履約之所有風險，是以乃有所謂就承攬人
    已施作未經正式驗收之工作先為估驗計價，經點驗合格後，
    分期請求估驗計價款之設計。估驗款不涉及工程驗收交付，
    僅在確認估驗期內已完成工程之數量與價值，如估驗計價已
    有爭議，各期估驗工程款數額即無法確定，承攬人自無從行
    使其請求權，其消滅時效即不能起算。定作人對系爭工程估
    驗款之付款不視為工程之驗收，且嗣復發現錯誤得更正之，
    甚而在驗收時扣減等，則承攬人於各期所領估驗款，僅係對
    已完成工程數量確認（參見最高法院97年台上字第60號判決
    意旨）。本件被告以估驗請款單所載之累計估驗金額為據，
    抗辯訴外人豐映公司有溢領情事，訴外人豐映公司對被告無
    債權存在，更應負溢領金額之返還責任，惟揆諸上開說明，
    估驗款並不涉及工程驗收交付，僅在確認估驗期內已完成工
    程之數量與價值，而本件原告就工程款部分之請求，僅係訴
    外人豐映公司依其與被告所簽訂系爭統包契約及上開協議之
    約定為第十一次公程暨設備估驗請款後，就其已向被告請款
    且經被告核認應支付而被告尚未支付之工程款項43,343,848
    元其中轉讓與予原告之部分，原告乃就此受讓部分債權為請
    求，至訴外人豐映公司有無溢領工程款情事，自應俟被告與
    訴外人豐映公司於工程完工後為正式驗收並行結算之階段始
    能確定，被告既抗辯訴外人豐映公司就系爭統包工程完成不
    到50％，即謂工程尚未完工，則系爭工程即未達正式驗收並
    結算階段，是被告以訴外人豐映公司有溢領工程款情事置辯
    ，顯不可採。
  (四)再查，訴外人豐映公司與被告之間就系爭統包契約工程款之
    給付方式，因被告公司付款延宕而另行成立協商，被告同意
    訴外人豐映公司可請領機器設備款項契約之總價至88％，此
    為契約當事人雙方之代表權人即被告公司董事長張榮興、訴
    外人豐映公司董事長劉淑鳳分別代表公司所成立的協議，並
    有雙方公司其他相關人員與會協商，且有會議紀錄附卷可稽
    ，被告就此部分事實亦無爭執，被告雖抗辯該協商與會人均
    無決策權，須有公司董事或監察人參與云云，然該部分抗辯
    顯於法無據，自不可採。又被告復抗辯訴外人豐映公司就系
    爭統包工程完成不到50％，並非訴外人豐映公司所述已完成
    88％，經專家確認僅完成約50％，惟依上述(三)之論述，估驗
    期內已完成工程之數量與價值應依驗估款認定之，本件依訴
    外人豐映公司向被告所為第十次工程暨設備估驗請款單所載
    之累計估驗金額已達89.55%，此有經被告公司蓋章核認之第
    十次工程暨設備估驗請款單在卷足憑，被告亦不否認該文書
    之真正，且本件原告所請求給付之工程款，乃訴外人豐映公
    司依系爭統包契約及上開協議之約定為第十一次公程暨設備
    估驗請款後，業經被告核認應支付而被告尚未支付之工程款
    項43,343,848之轉讓部分工程款，亦有被告公司致外人豐映
    公司之97年12月30日彰濱世生字第97123001號、98年05月08
    日彰濱世生字第980514號函及訴外人豐映公司收款明細表附
    卷可稽，被告亦未否認該文書之真正，是原告所請求給付之
    工程款，乃依約按期估驗之工程款，並非完工款，其與是否
    完工無涉，故被告此部分之抗辯，亦難採信，至被告就此聲
    請鑑定單位鑑定工程是否完工，本院認並無鑑定之必要，併
    予敘明。
  (五)又原告另主張訴外人豐映公司為被告代墊付12,938,000元之
    款項，訴外人豐映公司對被告有該墊付款12,938,000元債權
    之事實，業據其提出股東款項借支協議書五件影本為證，且
    為被告所不爭執，是原告該部分主張堪認為真實。
  (六)按「債權人得將債權讓與於第三人。但左（下）列債權，不
    在此限：一依債權之性質，不得讓與者。二依當事人之特約
    ，不得讓與者。三債權禁止扣押者。」、「讓與債權時，該
    債權之擔保及其他從屬之權利，隨同移轉於受讓人。但與讓
    與人有不可分離之關係者，不在此限。未支付之利息，推定
    其隨同原本移轉於受讓人。」、「債權之讓與，非經讓與人
    或受讓人通知債務人，對於債務人不生效力。」， 民法第
    294條、第295條、第297條第1項分別定有明文。準此規定，
    可知債權除有前開禁止讓與情形外，均得讓與第三人，且經
    債權人或受讓人通知債務人後即生債權移轉之效力，債務人
    應對新債權人為給付，未支付之利息亦隨同主債務移轉。經
    查，訴外人豐映公司對被告之系爭工程款及墊付款債權並無
    民法第294但書規定禁止讓與之情形， 原告受讓該部分債權
    後，訴外人豐映公司及原告亦已依法將該債權讓與事實通知
    被告，有英典聯合法律事務所98年09月11日函及郵政掛號回
    執影本各一件在卷為憑，復為被告所不爭執，而被告所為對
    抗原告之上開事由，均不足採，已如上述，則原告既合法受
    讓系爭工程款及墊付款債權，原告依契約及債權轉讓之法律
    關係，請求被告給付系爭受讓部分之款項25,095,000元，於
    法即非無據。
  (七)原告另主張被告於96年11月01日發行採購計畫編號EC961010
    契約予原告，透過原告購買四台日本齋藤公司原產之ADS-10
    01PS遠心分離機，自97年03月20日原告已完成交貨，並先後
    提出驗收報告、送貨單、統一發票與保固金額本票，完成上
    述契約申請尾款之條件，原告依該契約得對被告請求之尾款
    債權為1,121,400元，惟經兩造同意以關稅退款861,186元抵
    銷後，被告尚應給付原告之尾款為260,214元， 此為兩造所
    不爭執之事實，則原告本於買賣契約關係請求被告給付系爭
    機器價款260,214元，亦屬有據。
  (八)綜上所述，原告依據契約及債權轉讓之法律關係，請求被告
    給付25,355,214元【 計算式：25,095,000元＋260,214元＝
    25,355,214元】及自起訴狀繕本送達被告之翌日即98年10月
    24日起至清償日止，按年息百分之五計算之法定遲延利息，
    洵屬正當，應予准許。
丙、本件事證已臻明確，兩造其餘主張及舉證，核與判決結果無
    影響，毋庸逐一論述，併此敘明。
丁、原告陳明願供擔保，聲請宣告假執行，經核並無不合，爰酌
    定相當之擔保金額准許之。
戊、訴訟費用負擔之依據：民事訴訟法第78條。【註：原告減縮
    請求部分之訴訟費用由原告負擔。】
中    華    民    國    99    年    3     月    12    日
                        民事第二庭法  官  邱月嬌
以上正本係照原本作成。
如對本判決上訴，須於判決送達後20日內向本院提出上訴狀（須
附繕本）。
中    華    民    國    99    年    3     月    12    日
                                  書記官  呂雅惠

司法院資訊處製作；財團法人民間司法改革基金會備份。
